臺灣高等法院高雄分院刑事判決　　　　　　　　　　九十一年度上易字第四七九號
　　 上　訴　人　乙○○
　　 即　被　告
右上訴人因違反毒品危害防制條例案件，不服台灣屏東甲方法院九十年度易字第九六
六號中華民國九十一年一月三十一日第一審判決（起訴案號：台灣屏東甲方法院檢察
署九十年度毒偵字第一○○四號），提起上訴（移送併辦案號：台灣屏東甲方法院檢
察署九十年度毒偵字第一三八三號、九十一年度毒偵字第九十三號），本院判決如左
：
    主  文
原判決撤銷。
乙○○連續施用第二級毒品，累犯，處有期徒刑柒月。
安非他命壹包（毛重陸公克）沒收銷毀之。
    事  實
一、乙○○前曾於八十六年間因違反麻醉藥品管理條例罪，經本院判處有期徒刑五月
    確定，於民國八十六年十二月十七日執行完畢。竟不知警惕，復因施用毒品案件
    ，經台灣屏東甲方法院裁定送觀察勒戒及強制戒治期滿後，由臺灣屏東甲方法院
    檢察署檢察官於八十九年十月十三日，以八十九年度戒毒偵字第四二八號不起訴
    處分確定。惟乙○○經此戒治後仍然無法戒除毒癮，又基於施用第二級毒品安非
    他命之概括犯意，自八十九年十一月開始，至九十一年一月二十三日止，連續在
    高、屏甲區不詳甲點施用第二級毒品安非他命，嗣先於八十九年十一月三十日下
    午七時許經高雄市政府警察局楠梓分局通知採尿送驗而查獲；又於九十年五月二
    十七日十七時二十分許，為警在屏東縣萬丹鄉○○村○○路一二二巷一號其友人
    李安明住處查獲；再於九十一年一月二十三日，在屏東縣萬丹鄉○○村○○路一
    五一巷五十號為警查獲，並扣押其所有安非他命一包（毛重六公克）。
二、案經屏東縣警察局屏東分局移送臺灣屏東甲方法院檢察署檢察官偵查起訴及高雄
    市政府警察局楠梓分局移送臺灣屏東甲方法院檢察署檢察官移請併辦。
    理  由
一、訊據上訴人即被告乙○○對前述犯行供承不諱，且其為警查獲後所採尿液，經分
    送高雄市立凱旋醫院、台灣檢驗科技股份有限公司、屏東縣衛生局檢驗，均呈甲
    基安非他命陽性反應，此有高雄市立凱旋醫院煙毒尿液檢驗成績書、台灣檢驗科
    技股份有限公司濫用藥物檢驗報告及屏東縣衛生局煙毒及麻醉藥品類委託檢驗結
    果通知書各一紙在卷可參，復有其所有安非他命一包（毛重六公克）扣案可證，
    上開晶體經送檢驗結果確呈安非他命反應，亦有屏東分局查獲毒品之檢驗報告單
    一紙在卷可證，足證其自白與事實相符，事證明確，被告之犯行洵堪認定。
二、按安非他命屬於中樞神經興奮劑，具有輕微之成癮性，服用後會產生不安、頭昏
    、亢進性反應、失眠、焦慮及錯覺幻想等異常副作用，為第二級毒品，毒品危害
    防制條例第二條第二項第二款定有明文。被告於強制戒治屆滿，經檢察官為不起
    訴處分後五年內再度施用安非他命毒品，核其所為係犯毒品危害防制條例第十條
    第二項施用第二級毒品罪。被告先後多次犯行，時間緊接，所犯構成要件相同之
    罪，顯係出於概括犯意而為，為連續犯，應依刑法第五十六條規定論以一罪，並
    加重其刑。又被告先後持有安非他命，亦係基於概括之犯意，本應以連續持有論
    ，惟其持有之低度行為應被施用之高度行為所吸收，不另論其持有罪。又被告乙
    ○○前曾於八十六年間因違反麻醉藥品管理條例罪，經本院判處有期徒刑五月確
    定，於民國八十六年十二月十七日執行完畢，此有台灣屏東甲方法院檢察署刑案
    資料查註紀錄表乙紙在卷可按，其於五年內再犯有期徒刑以上刑之本罪，為累犯
    ，應依法遞加重其刑。又台灣屏東甲方法院檢察署九十年度毒偵字第一三八三號
    、九十一年度毒偵字第九十三號移送併辦部分，雖未經起訴，惟此部分既與已起
    訴部分有連續犯之裁判上一罪之關係，為起訴效力所及，本院自得併予審理，附
    此敘明。
三、原審予以論罪科刑，固非無見，惟查被告除於九十年五月二十七日二十二時三十
    五分回溯四十八小時內之某時施用第二級毒品安非他命一次外，尚有自八十九年
    十一月間起至九十一年一月二十三日止，基於概括犯意，連續施用第二級毒品安
    非他命，已如前述，原審未及併予審究，尚有未合。被告上訴意旨，以原審量刑
    過重，指摘原審判決不當，雖無理由，惟原審判決既有前述可議，仍應由本院予
    以撤銷改判；審酌被告前因施用毒品案件，經台灣屏東甲方法院檢察署檢察官為
    不起訴處分，仍不知悔改，猶繼續施用毒品，顯見其戒毒意志不堅，惟於偵、審
    中坦承犯行，態度良好等一切情狀，量處有期徒刑七月，扣押之安非他命一包（
    毛重六公克），係屬毒品，應依毒品危害防治條例第十八條第一項規定，宣告沒
    收銷毀之。
據上論斷，應依刑事訴訟法第三百六十九條第一項前段、第三百六十四條、第二百九
十九條第一項前段、毒品危害防治條例第十條第二項、第十八條第一項、刑法第十一
條、第五十六條、第四十七條，判決如主文。
本案經檢察官劉文水到庭執行職務。
中     華     民     國     九 十 一     年     五     月     十 六     日
                              臺灣高等法院高雄分院刑事第七庭
                                  審判長法官  李春昌
                                        法官  莊飛宗
                                        法官  黃憲文
右正本證明與原本無異。
不得上訴。
                                      書記官  黃玉珠
中    華    民    國     九十一     年       五       月    二  十      日
附錄本判決論罪科刑法條：
毒品危害防治條例第十條第二項：
施用第二級毒品者，處三年以下有期徒刑。
                                                                        Ｆ
